臺灣高雄地方法院刑事裁定
111年度單聲沒字第15號
聲  請  人  臺灣高雄地方檢察署檢察官
被      告  邱奕懷


            楊士賢



上列聲請人因被告違反商標法案件，經聲請人聲請單獨宣告沒收
（111年度執聲字第62號），本院裁定如下：
    主  文
扣案如附表編號1至2所示之物沒收。
其餘聲請駁回。
    理  由
一、聲請意旨略以：被告邱奕懷、楊士賢違反商標法案件，經檢
    察官為緩起訴處分確定，惟扣案如附表所示之物，分屬侵害
    商標權之物品及被告2人繳交之犯罪所得，爰依商標法第98
    條、刑法第40條第2項及刑事訴訟法第259 條之1規定，聲請
    單獨宣告沒收等語。
二、按侵害商標權、證明標章權或團體商標權之物品或文書，不
    問屬於犯罪行為人與否，沒收之。犯罪所得，屬於犯罪行為
    人者，沒收之，商標法第98條、刑法第38條之1 第1 項前段
    分別定有明文。又按違禁物或專科沒收之物得單獨宣告沒收
    。檢察官依第253 條或第253 條之1 為不起訴或緩起訴之處
    分者，對刑法第38條第2 項、第3 項之物及第38條之1 第1
    項、第2 項之犯罪所得，得單獨聲請法院宣告沒收，刑法第
    40條第2 項、刑事訴訟法第259 條之1亦有明定。
三、經查：
　㈠被告2人前因違反商標法案件，經臺灣高雄地方檢察署檢察官
    以109年度偵字第7082號為緩起訴處分確定，且緩起訴期滿
    未經撤銷等情，有上開緩起訴處分書、執行緩起訴處分命令
    通知書及報告書附卷可憑。又前開案件扣得如附表編號1至2
     所示之物，經鑑定結果均係仿冒美商蘋果公司商標之物品
    ，有APPLE 真品與仿冒品驗證報告1份（見偵卷第45至55頁
    ）在卷可稽，堪認前開扣案物確屬侵害商標權之商品，依商
    標法第98條之規定，不問屬於犯罪行為人與否皆應沒收之，
    自屬專科沒收之物，應依刑法第40條第2 項規定單獨宣告沒
    收。聲請人此部分聲請沒收，洵屬有據，應予准許。
　㈡被告邱奕懷於警詢時固供承其因販售仿冒商標商品而取得犯
    罪所得新臺幣（下同）3,000元等語，並主動交出上開金額
    供警查扣（即附表編號3）。惟本件犯罪事實，檢察官僅論
    以意圖販賣而陳列侵害商標權商品罪，而非成立販賣侵害商
    標權商品罪，是難認被告2人於本件有因販賣侵害商標權商
    品而有犯罪所得，聲請人復未就此有所主張或舉證。從而，
    被告邱奕懷為警所扣得之現金3,000元，自無從為沒收之諭
    知。是聲請人此部分聲請於法即有未合，應予駁回。
　㈢扣案如附表編號4 所示現金4,500元，雖為美商蘋果公司市場
    調查人員基於蒐證之目的，購入扣案仿冒商標之觸控螢幕面
    板（未經聲請單獨宣告沒收）而給付被告2人之價金，並經
    被告邱奕懷將上開款項交警扣押。惟檢察官係以無證據證明
    被告2人有意圖販賣而陳列該仿冒商標螢幕面板之犯意，認
    渠等犯罪嫌疑不足，而依刑事訴訟法第252 條第10款之規定
    ，為不起訴之處分確定等情，有前述相同案號之不起訴處分
    書在卷可稽。被告2人就此部分既無違反商標法之犯罪行為
    ，則如附表編號4 所示現金4,500元即難認屬被告2人之犯罪
    所得。聲請人此部分聲請於法亦有未合，應予駁回。
據上論斷，應依刑事訴訟法第455條之36第1 項前段、第2 項，
商標法第98條，刑法第40條第2項，裁定如主文。
中　　華　　民　　國　　111 　年　　4 　　月　　8 　　日
                  刑事第八庭    法　官  林英奇
以上正本證明與原本無異。
如不服本裁定，應於收受送達後5 日內向本院提出抗告狀。
中　　華　　民　　國　　111 　年　　4 　　月　　8 　　日
                                書記官  林孝聰
附表：
編號 扣案商品名稱 數量  1 仿冒美商蘋果公司Apple商標之傳輸線 10條  2 仿冒美商蘋果公司Apple商標之充電頭 9 個  3 現金（新臺幣） 3,000元  4 現金(新臺幣） 4,500元